臺灣臺中地方法院刑事判決
110年度訴字第2249號
公  訴  人  臺灣臺中地方檢察署檢察官
被      告  何韋彥


選任辯護人  林克彥律師(法律扶助)
被      告  郭承超



選任辯護人  林苡茹律師(法律扶助)
上列被告等因違反毒品危害防制條例案件，經檢察官提起公訴（
110年度偵字第31238號、第34776號），本院判決如下：
    主  文
何韋彥犯如附表一「主文」欄所示之罪，各處如附表一「主文」
欄所示之刑及沒收。應執行有期徒刑肆年肆月。
郭承超犯如附表一「主文」欄所示之罪，各處如附表一「主文」
欄所示之刑及沒收。應執行有期徒刑壹年拾月。
    犯罪事實
一、何韋彥(Telegram暱稱「Shisid Sush」，帳號「@poskwl928
    」；微信暱稱「iphone」、帳號「kkosd0605」)、郭承超明
    知愷他命、4-甲基甲基卡西酮、甲基-N,N-二甲基卡西酮、
    硝甲西泮、硝西泮分別係屬毒品危害防制條例列管之第三級
    及第四級毒品，不得非法販賣，竟共同基於販賣第三級毒品
    而混合二種以上毒品以營利之犯意聯絡，由何韋彥於110年8
    月9日15時許，在臺中市○區○○○○街000號停車場內，將供販
    賣之愷他命及內含4-甲基甲基卡西酮、甲基-N,N-二甲基卡
    西酮、硝甲西泮、硝西泮成分之毒品咖啡包、扣案作為販賣
    毒品聯絡工具之如附表編號1所示行動電話1支交付予郭承超
    ，待何偉彥與買家談妥毒品交易事宜後，即指示郭承超前往
    交易，何韋彥、郭承超即以此方式，共同於如附表一編號1
    、2所示之時間、地點，販賣並交付如附表一編號1、2所示
    種類、數量之毒品與莊利源，並收取如附表一編號1、2所示
    價金，而完成各次交易。郭承超收取之販毒價金，依販賣之
    包數，每包愷他命(約2公克)可抽取新臺幣(下同)500元，每
    包咖啡包可抽取150元之報酬，其餘販毒所得歸何偉彥所有
    （各次販賣之時間、地點、價格、毒品種類、數量及販賣所
    得均詳如附表一所示）。嗣經警於110年8月10日15時許，搜
    索莊利源入住之風緻汽車旅館501號房，查扣莊利源前揭購
    得剩餘之如附表二編號2至3所示愷他命1 包及毒品咖啡包6
    包，調閱附近監視器畫面而循線查獲上情，且為警在郭承超
    位於臺中市○區○○路000號6樓之1號住處，扣得如附表二編號
    1所示之物。
二、案經臺中市政府警察局霧峰分局報告臺灣臺中地方檢察署檢
    察官偵查起訴。
    理    由
一、證據能力部分：
(一)本案以下所引用被告等以外之人於審判外之言詞或書面陳述
    ，被告等及其等辯護人於本院準備程序時均對證據能力不爭
    執（見本院卷第66頁），且檢察官、被告等及辯護人等迄於
    言詞辯論終結前，亦均未聲明異議（見本院卷第122至128頁
    ），本院審酌相關言詞或書面陳述作成時之情況，核無違法
    取證或其他瑕疵，認為以之作為證據為適當，依刑事訴訟法
    第159 條之5 之規定，均具有證據能力。
(二)本案以下引用之非供述證據，均與本案待證事實具有關聯性
    ，檢察官、被告等及辯護人等皆不爭執其證據能力，且無證
    據證明有何偽造、變造或公務員違法取得之情事，復經本院
    依法踐行調查證據程序，自應認均有證據能力。
二、認定犯罪事實所憑之證據及理由：
(一)上開犯罪事實，業據被告等於警詢、偵訊及本院訊問、準備
    程序、審理時均坦承不諱（見他卷第160至164、211至213頁
    、第14至19、26至32、127至130頁，本院卷第65、130頁）
    ，核與證人即購毒者莊利源於警詢及偵訊時之證述相符(見
    他卷第65至67、121至123頁)，並有被告郭承超指認被告何
    偉彥之指認犯罪嫌疑人紀錄表（見他卷第21至23、69至71頁
    ）、搜索被告郭承超、證人莊利源之臺中市政府警察局霧峰
    分局搜索扣押筆錄、扣押物品目錄表（見他卷第33至37、75
    至79頁）、路口監視器翻拍照片（見他卷第41至46頁、第48
    至50頁）、停車場現場照片（見他卷第46頁）、GOOGLE街景
    照片（見他卷第47至48頁）、停車場交易查詢（見他卷第51
    頁）、證人莊利源之正修科技大學超微量研究科技中心110
    年9月6日尿液檢驗報告（見他卷第83頁）、微信通訊軟體暱
    稱「iphone（ID：kkosd0605）」與證人莊利源之對話紀錄
    截圖（見他卷第85至89頁）、被告何韋彥之IG帳號「kkosd0
    605」個人頁面（見他卷第90頁）、風緻汽車旅館監視器110
    年8月10日翻拍照片（見他卷第91至92頁、第105至106頁）
    、臺中市政府警察局霧峰分局國光派出所查獲證人莊利源持
    有毒品初驗報告（見他卷第93頁）、查獲證人莊利源之現場
    及扣押物品照片（見他卷第97至102頁）、被告郭承超持用
    之如附表二編號1所示行動電話與Telegram通訊軟體暱稱「S
    hsid Sush」之被告何韋彥之對話紀錄截圖（見他卷第103頁
    ）、扣案如附表二編號1所示行動電話照片（見偵31238號卷
    第127頁）在卷可佐 ，而另案查獲證人莊利源所稱向被告等
    購得之如附表二編號2、3所示晶體、毒品咖啡包，經鑑驗結
    果確分別含有第三級毒品愷他命及第三級毒品4-甲基甲基卡
    西酮、甲基-N,N-二甲基卡西酮、硝甲西泮、第四級毒品硝
    西泮，亦有衛生福利部草屯療養院110年8月23日草療鑑字第
    1100800275號鑑驗書（見偵31238號卷第87至91頁）、衛生
    福利部草屯療養院110年9月7日草療鑑字第0000000000號鑑
    驗書（見偵31238號卷第93至95頁）存卷可參，並有扣案如
    附表二編號1所示之行動電話1支可佐，足徵被告認罪之任意
    性自白與事實相符，堪以採信。
(二)毒品危害防制條例所處罰之「販賣」毒品罪，所著重者為在
    主觀上有藉以牟利之惡性，及對毒品之擴散具有較有償或無
    償轉讓行為更嚴重之危害性，被告「營利」之意圖係從客觀
    之社會環境、情況及證人、物證等資料，依據證據法則綜合
    研判認定（最高法院100年度台上字第5938號判決意旨參照
    ）。審之邇來政府為杜絕毒品氾濫，毒害人民甚深，再三宣
    導民眾遠離毒品、媒體之報導既深且廣，對於毒品之禁絕，
    應為民眾所熟悉，被告等均為智識健全之成年人，對此自無
    不知之理。另販賣毒品既係違法行為，當非可公然為之，亦
    無公定價格，且容易分裝並增減份量，而每次買賣之價量，
    可能隨時依雙方關係深淺、資力、需求量及對行情之認知、
    來源是否充裕、購買者被查獲時供述購買對象之可能風險之
    評估等情形，而異其標準，非可一概而論；販賣之利得，除
    被告就販賣之價量俱明確供述外，委難察得實情，販賣之人
    從價差或量差中牟利之方式雖異，其意圖營利之販賣行為則
    無二致。凡販賣毒品者，茍無利益可圖，應無甘冒被他人供
    出來源或遭檢警查緝法辦之危險，而平價供應他人施用之理
    ，因此其販入之價格必較出售之價格低廉，或以同一價格販
    賣而減少毒品之份量，而有從中賺取買賣價差牟利之意圖及
    事實，應屬合理之認定（最高法院103年度台上字第3862號
    判決意旨參照）。查被告等與購毒者莊利源並無特殊情誼或
    至親關係，且各次毒品交易均屬有償行為，又係在特定約定
    地點交付毒品並收取價金，若非有利可圖，殆無甘冒被查緝
    重罰之風險，費時費力聯繫、奔走之理，顯見被告等就上開
    販賣毒品犯行，確屬有利可圖，始願為之，且被告等於本院
    審理時均自陳販賣毒品係賺取價差，賣出1包愷他命被告等
    每人各賺取500元，賣出1包毒品咖啡包每人各賺取150元等
    語（見本院卷第65、130頁），堪認被告等均有營利之意圖
    甚明。　　
(三)綜上所述，本案事證明確，被告等上開販賣第三級毒品、販
    賣第三級毒品而混合二種以上毒品之犯行，洵堪認定，均應
    予依法論科。
三、論罪科刑
(一)查4-甲基甲基卡西酮、甲基-N,N-二甲基卡西酮、硝甲西泮
    均係毒品危害防制條例第2條第2項第3款所列管之第三級毒
    品，而硝西泮則屬同條例列管之第四級毒品，均不得非法販
    賣。又按毒品危害防制條例於109年1月15日修正增訂第9條
    第3項：「犯前5條之罪而混合二種以上之毒品者，適用其中
    最高級別毒品之法定刑，並加重其刑至二分之一」，並於同
    年7月15日施行。該新增規定於立法理由中已敘明：「本條
    第3項所稱之混合，係指將二種以上之毒品摻雜調合，無從
    區分而言（如置於同一包裝）。依目前毒品查緝實務，施用
    混合毒品之型態日益繁多，且因混合毒品之成分複雜，施用
    後所造成之危險性及致死率均高於施用單一種類者，為加強
    遏止混合毒品之擴散，爰增訂第3項，……另本項係屬分則之
    加重，為另一獨立之犯罪型態，如其混合二種以上毒品屬不
    同級別，應依最高級別毒品所定之法定刑，並加重其刑至二
    分之一，例如販賣混合第三級及第四級毒品者，依販賣第三
    級毒品之法定刑處斷，並加重其刑至二分之一；如屬同一級
    別者，因無從比較高低級別，則依各該級別毒品所定之法定
    刑，加重其刑至二分之一」等語，可知立法者係將犯毒品危
    害防制條例第4條至第8條之罪而有混合二種以上毒品之情形
    ，予以結合成另一獨立犯罪類型，以與單一種類毒品之犯罪
    類型區別，並予以加重其刑，屬「刑法分則之加重」。申言
    之，以販賣混合同屬第三級毒品者為例，既因其所販賣之客
    體摻雜多種第三級毒品成分，而具有較高之人體危害性，故
    應以「販賣第三級毒品而混合二種以上毒品罪」之獨立罪名
    論處，以示其刑法分則加重之特殊形態，有別於原本所犯之
    「販賣第三級毒品罪」。而在販賣混合第三、四級毒品之情
    形下，則因原本分屬「販賣第三級毒品」及「販賣第四級毒
    品」等不同罪名，上開條文增訂前，係依一行為觸犯數罪名
    之想像競合關係，而從一重論以販賣第三級毒品罪；惟在增
    訂毒品危害防制條例第9條第3項並公布施行後，法條用語既
    已揭示「適用其中最高級別毒品之法定刑，並加重其刑至二
    分之一」，且於立法理由中說明其為獨立犯罪型態，顯然立
    法者有意將販賣混合不同級別毒品之犯罪評價，從原本先論
    處數個相異罪名、再依刑法第55條前段從重論以一罪之想像
    競合模式，調整為以單一獨立罪名涵括上述不法態樣、並賦
    予依其中販賣最高級別毒品罪法定刑加重二分之一之法律效
    果，以彰顯政府禁絕摻混毒品之刑事政策。如若不然，以販
    賣混合第三、四級毒品者為例，倘再依循過往想像競合論之
    見解，先分別論以「販賣第三級毒品而混合二種以上毒品罪
    （即混合第四級毒品）」及「販賣第四級毒品而混合二種以
    上毒品罪（即混合第三級毒品）」，不僅於構成要件階段有
    重複評價之虞，且依條文中所明定「適用最高級別法定刑」
    之結果，則該2罪之法定刑即屬相同而不復有輕重之別，在
    想像競合時亦難分軒輊，當非此次修法之意旨，應認僅論以
    「販賣第三級毒品而混合二種以上毒品罪」即為已足，其法
    律效果則依販賣第三級毒品罪之法定刑加重二分之一，始無
    過度評價或評價不足之疑慮。本案被告販賣予證人莊利源之
    如附表二編號3所示毒品咖啡包，經鑑定結果，均含有第三
    級毒品4-甲基甲基卡西酮、甲基-N,N-二甲基卡西酮、硝甲
    西泮及第四級毒品硝西泮，乃均係同一包裝內混合二種以上
    毒品之情形，且被告等為本案販賣毒品犯行時，毒品危害防
    制條例第9條第3項規定業已施行，自均有該規定之適用。　
(二)核被告等所為，均係犯毒品危害防制條例第4條第3項之販賣
    第三級毒品罪、同條例第9條第3項、第4條第3項之販賣第三
    級毒品而混合二種以上之毒品罪。起訴意旨認被告等就上開
    犯行另均涉犯毒品危害防制條例第9條第3項、第4條第4項之
    販賣第四級毒品而混合二種以上之毒品罪，依前述說明，即
    有誤會。又檢察官起訴書之起訴法條雖漏引毒品危害防制條
    例第4條第3項之販賣第三級毒品罪，然已敘及被告等販賣第
    三級毒品愷他命之犯罪事實，自在起訴範圍內，且經本院當
    庭告以被告等可能涉犯此部分罪名(見本院卷第121頁)，復
    經公訴檢察官當庭補充（見本院卷第131頁），本院自應予
    以審究。被告等就本案犯行間，具有犯意聯絡及行為分擔，
    應論以共同正犯。
(三)罪數：　　
　　另本案並無積極證據足認被告等販賣之愷他命、毒品咖啡包
    所含第三、四級毒品之純質淨重達毒品危害防制條例第11條
    所規定之5公克以上，則其前述持有第三、四級毒品之行為
    ，尚屬不罰，不生持有之低度行為為販賣之高度行為所吸收
    而不另論罪之問題。被告等就如附表一編號1所示之犯行係
    以一販賣行為，同時觸犯販賣第三級毒品罪及販賣第三級毒
    品而混合二種以上之毒品罪，為想像競合犯，應依刑法第55
    條前段之規定，從一重之販賣第三級毒品而混合二種以上之
    毒品罪處斷。被告等所犯如附表一編號1、2所示2次犯行，
    犯意各別，行為互殊，均分論併罰。
(四)刑之加重及減輕
　1.被告等所犯如附表一編號1、2所示販賣第三級毒品而混合二
    種以上之毒品罪，均應依毒品危害防制條例第9條第3項規定
    ，適用其中最高級別即販賣第三級毒品罪之法定刑，並均加
    重其刑。　　
　2.被告何韋彥前因販賣第三級毒品未遂案件，經本院以107年
    度訴字第1550號判決判處有期徒刑1年10月確定，於109年8
    月14日縮短刑期假釋出監付保護管束，110年1月12日保護管
    束期滿未經撤銷假釋，視為執行完畢，此有臺灣高等法院被
    告前案紀錄表在卷可參，其於受有期徒刑執行完畢後，5年
    以內故意再犯本案有期徒刑以上之罪，為累犯，審酌被告何
    韋彥前因犯罪經徒刑執行完畢，竟又再犯本案相同罪質之犯
    行，其惡性不改，足認其刑罰反應力薄弱，且依累犯規定加
    重其刑，並未使被告何韋彥所受刑罰超過其所應負擔之罪責
    ，參照司法院大法官會議釋字第775號解釋意旨，均依刑法
    第47條第1項規定加重其刑。而大法官釋字第775號解釋仍肯
    認累犯加重本刑規定，不生違反憲法一行為不二罰之問題，
    刑法累犯「一律加重最低本刑」之規定，須於「不符合刑法
    第59條所定要件之情形下，致生行為人所受之刑罰超過其所
    應負擔罪責之個案，其人身自由因此遭受過苛之侵害部分，
    對人民受憲法第8條保障之人身自由所為限制，不符憲法罪
    刑相當原則，牴觸憲法第23條比例原則。」之範圍內，始應
    於該條規定修正前，為避免發生上述罪刑不相當之情形，法
    院就該個案應依本解釋意旨，裁量是否不予加重最低本刑。
    而本案並無上開解釋意旨所指個案應量處最低法定刑，又無
    法適用刑法第59條規定減輕其刑之情形，自應依法加重，辯
    護人認被告何韋彥並無累犯加重規定之適用，依上開說明，
    容有誤會，附予說明。
  3.被告等於偵查及審判中就本案各次販賣毒品犯行均自白犯罪
    ，應均依毒品危害防制條例第17條第2 項規定，減輕其刑。
　4.按毒品危害防制條例第17條第1 項規定為：「犯第4 條至第
    8 條、第10條或第11條之罪，供出毒品來源，因而查獲其他
    正犯或共犯者，減輕或免除其刑。」其立法旨意在於鼓勵被
    告具體提供其毒品上游，擴大追查毒品來源，俾有效斷絕毒
    品之供給，以杜絕毒品泛濫，祇須被告願意供出毒品來源之
    上手，因而查獲其他正犯或共犯者，即可邀減輕或免除其刑
    之寬典。所謂「供出毒品來源，因而查獲」，係指被告翔實
    供出毒品來源之具體事證，因而使有偵查（或調查）犯罪職
    權之公務員知悉而對之發動偵查（或調查），並因而查獲者
    而言（最高法院100 年度台上字第4787號判決意旨參照)。
    經查，被告郭承超為警查獲時供稱：是依被告何韋彥指示販
    賣毒品給證人莊利源等語(見他卷第15至18頁)，並於警詢時
    予以指認(見他卷第21至22頁)，而被告何韋彥本案犯行確係
    因被告郭承超之供述而查獲，亦有本院電話紀錄表在卷可佐
    (見本院卷第113頁) ，是被告郭承超就本案販賣第三級毒品
    而混合二種以上毒品犯行，確有供出毒品來源，因而查獲其
    他共犯之情事，爰依毒品危害防制條例第17條第1 項之規定
    減輕其刑。至被告何偉彥並無供出毒品來源，而查獲其他正
    犯或共犯之情事，此有臺中市政府警察局霧峰分局111年1月
    20日中市警霧分偵字第1110003216號函所附職務報告在卷可
    考（見本院卷第99至101頁），是被告何偉彥自無從依前開
    規定據以減輕或免除其刑。
  5.復按刑之量定，為求個案裁判之妥當性，法律固賦予法院裁
    量權，但此項裁量權之行使，除應依刑法第57條規定，審酌
    行為人及其行為等一切情狀，為整體之評價，並應顧及比例
    原則與平等原則，使罪刑均衡，輕重得宜，以契合社會之法
    律感情。又刑法第59條規定犯罪之情狀可憫恕者，得酌量減
    輕其刑，其所謂「犯罪之情狀」，與同法第57條規定科刑時
    應審酌之一切情狀，並非有截然不同之領域，於裁判上酌減
    其刑時，應就犯罪一切情狀（包括第57條所列舉之10款事項
    ），予以全盤考量，審酌其犯罪有無可憫恕之事由（即有無
    特殊之原因與環境，在客觀上足以引起一般同情，以及宣告
    法定低度刑，是否猶嫌過重等等），以為判斷（最高法院95
    年度台上字第6157號判決意旨參照）。又按刑法第59條之減
    輕其刑，係裁判上之減輕，必以犯罪之情狀可憫恕，認為宣
    告法定最低度之刑猶嫌過重者，始有其適用；如別有法定減
    輕之事由，應先依法定減輕事由減輕其刑後，猶嫌過重時，
    始得為之；若有二種以上法定減輕事由，仍應先依法定減輕
    事由遞減其刑後，猶嫌過重時，始得再依刑法第59條規定酌
    減其刑（最高法院88年度台上字第1862號判決意旨可資參照
    ）。查被告等本案所為雖不可與長期、大量販賣毒品之真正
    毒梟相比，惟毒品戕害國人健康，且嚴重影響社會治安，故
    政府立法嚴禁販賣毒品，並以高度刑罰來遏止毒品氾濫之問
    題，其竟無視國家對於杜絕毒品危害之禁令而仍為前揭犯行
    ，害人害己，使施用者成癮，陷入不可自拔之困境，況其等
    所犯本案販賣第三級毒品而混合二種以上之毒品罪，分別經
    依上開法定減輕事由減輕其刑後，依一般國民社會感情，對
    照其等可判處之刑度，難認情輕法重而有顯可憫恕之處，自
    均無適用刑法第59條規定酌量減輕其刑之餘地。
　6.被告等所犯上開各罪，各有前開刑之加重及減輕事由，應均
    依刑法第70條、第71條規定，先加後減並遞加或遞減之，且
    先依較少之數減輕之。
(五)爰審酌被告等均為成年人，明知毒品對我國社會之安寧秩序
    及國人之身心健康危害至鉅，政府三令五申禁絕毒品交易，
    竟共同販賣毒品從中牟取不法利益，助長毒品之流通與氾濫
    ，危害國民健康及社會治安，所為誠值非難，並考量被告等
    之販賣毒品種類、數量及獲利情節，兼衡被告郭承超未有犯
    罪前科，素行良好；被告何韋彥除有前揭構成累犯之前科外
    ，尚有持有第三級毒品純質凈重超過法定標準之前案紀錄，
    其等犯後均坦承犯行之態度，自陳之學歷、職業、家庭經濟
    生活狀況（見本院卷第131頁）等一切情狀，分別量處如附
    表一「主文」欄所示之刑，以示懲儆。
(六)又數罪併罰定應執行刑之裁量，應兼衡罪責相當及特別預防
    之刑罰目的，綜合考量行為人之人格及各罪間之關係，具體
    審酌各罪侵害法益之異同、對侵害法益之加重效應及時間、
    空間之密接程度，注意維持輕重罪間刑罰體系之平衡。其依
    刑法第51條第5款定執行刑者，宜注意刑罰邊際效應隨刑期
    而遞減及行為人所生痛苦程度隨刑期而遞增之情形，考量行
    為人復歸社會之可能性，妥適定執行刑。除不得違反刑法第
    51條之外部界限外，尤應體察法律規範本旨，謹守法律內部
    性界限，以達刑罰經濟及恤刑之目的（最高法院108年度台
    上字第4405、4408號判決意旨參照）。本院審酌被告等行為
    之次數共2次，販賣對象為1人，犯罪類型均係侵害社會法益
    ，並考量被告等之年齡、刑罰邊際效應及其等復歸社會之可
    能性等情，就其等所犯上開各罪分別定應執行刑如主文所示
    。　　
四、沒收部分：
(一)扣案如附表二編號一所示之行動電話1支，係被告何韋彥提
    供被告郭承超供聯絡本案販賣毒品所用之物，此經被告等陳
    明在卷（見本院卷第126頁），應依毒品危害防制條例第19
    條第1項規定，不問屬於犯罪行為人與否，於被告郭承超所
    犯罪刑項下宣告沒收。
(二)按犯罪所得，屬於犯罪行為人者，沒收之。但有特別規定者
    ，依其規定。前二項之沒收，於全部或一部不能沒收或不宜
    執行沒收時，追徵其價額，刑法第38條之1第1、3項定有明
    文。且販賣毒品所得之對價，不問其中何部分屬於成本，何
    部分屬於犯罪所得之財物，應均予沒收（最高法院65年度第
    5次刑庭庭推總會議決議意旨參照）。查被告郭承超收取之
    犯毒價金，依販賣之包數，每包愷他命(約2公克)可抽取500
    元，咖啡包可抽取150元之報酬，其餘販毒所得歸被告何偉
    彥所有，業據被告何韋彥、郭承超供明在卷(見他卷第129、
    213頁，本院卷第65、130頁)，而依此計算本案被告等就如
    附表一編號1、2所示各次販賣愷他命、毒品咖啡包之犯罪所
    得，雖均未扣案，仍應依刑法第38條之1第1項前段、第3項
    規定，分別於其等所犯各該罪刑項下宣告沒收，並於全部或
    一部不能沒收或不宜執行沒收時，追徵其價額。
(三)又業經被告等販賣與證人莊利源之愷他命、毒品咖啡包，均
    非為本案扣案物，且既經被告等交付買方，只能在買方犯罪
    之宣告刑項下，為沒收之諭知（最高法院100年度台上字第6
    54號刑事判決意旨參照），無從於本案諭知沒收，併此敘明
    。
據上論斷，應依刑事訴訟法第299 條第1 項前段，毒品危害防制
條例第9條第3項、第4條第3項、第17條第1項、第2 項、第19條
第1 項，刑法第11條前段、第28條、第55條前段、第47條第1項
、第38條之1第1項前段、第3項、第51條第5款，判決如主文。
本案經檢察官郭明嵐提起公訴，檢察官陳永豐到庭執行職務。
中　　華　　民　　國　　111 　年　　3 　　月　　29　　日
             刑事第七庭   審判長法  官  尚安雅
                                法  官  丁智慧
                                法  官  林忠澤　　
以上正本證明與原本無異。
如不服本判決應於收受送達後20日內向本院提出上訴書狀，並應
敘述具體理由；其未敘述上訴理由者，應於上訴期間屆滿後20日
內向本院補提理由書（均須按他造當事人之人數附繕本）「切勿
逕送上級法院」。
                         　　　　書記官  許采婕
中　　華　　民　　國　　111 　年　　3 　　月　　30　　日
附錄論罪科刑法條
毒品危害防制條例第4條第3項
製造、運輸、販賣第三級毒品者，處7年以上有期徒刑，得併科
新臺幣1千萬元以下罰金。
毒品危害防制條例第9條第3項
犯前5條之罪而混合二種以上之毒品者，適用其中最高級別毒品
之法定刑，並加重其刑至二分之一。
附表一：
編號 販賣時間 販賣地點 交易過程及價格（新臺幣） 販賣毒品種類、數量  販賣所得  (新臺幣） 主    文  1 110年8月10日0時46分許 臺中市○○區○○路000巷00號附近路邊 莊利源於110年8月10日0時許許，以通訊軟體微信與何韋彥聯繫談妥毒品交易事宜後，何韋彥即以通訊軟體Telegram指示郭承超前往交易，郭承超遂騎乘車牌號碼000-0000號普通重型機車，於左列時間、地點，販賣並交付右列毒品予莊利源，並收取價金6,800元，而完成交易。 第三級毒品愷他命1包（約2公克）及內含第三級毒品4-甲基甲基卡西酮、甲基-N,N-二甲基卡西酮、硝甲西泮、第四級毒品硝西泮成分之毒品咖啡包6包。 何韋彥取得5,400元 郭承超取得1,400元 何韋彥共同犯販賣第三級毒品而混合二種以上之毒品罪，累犯，處有期徒刑肆年。未扣案之犯罪所得新臺幣伍仟肆佰元沒收，於全部或一部不能沒收或不宜執行沒收時，追徵其價額。 郭承超共同犯販賣第三級之毒品而混合二種以上之毒品罪，處有期徒刑壹年柒月。未扣案之犯罪所得新臺幣壹仟肆佰元沒收，於全部或一部不能沒收或不宜執行沒收時，追徵其價額；扣案如附表二編號1所示之行動電話壹支沒收。  2 110年8月10日13時許 臺中市○○區○○路000號「風緻汽車旅館」前 莊利源於110年8月10日中午某時時許，以通訊軟體微信與何韋彥聯繫談妥毒品交易事宜後，何韋彥即以通訊軟體Telegram指示郭承超前往交易，郭承超遂騎乘車牌號碼000-0000號普通重型機車，於左列時間、地點，販賣並交付右列毒品予莊利源，並收取價金5,500元，而完成交易。 內含第三級毒品4-甲基甲基卡西酮、甲基-N,N-二甲基卡西酮、硝甲西泮、第四級毒品硝西泮成分毒品咖啡包11包。 何韋彥取得 3,850元  郭承超取得1,650元 何韋彥共同犯販賣第三級毒品而混合二種以上之毒品罪，累犯，處有期徒刑參年拾月。未扣案之犯罪所得新臺幣參仟捌佰伍拾元沒收，於全部或一部不能沒收或不宜執行沒收時，追徵其價額。 郭承超共同犯販賣第三級毒品而混合二種以上之毒品罪，處有期徒刑壹年伍月。未扣案之犯罪所得新臺幣壹仟陸佰伍拾元沒收，於全部或一部不能沒收或不宜執行沒收時，追徵其價額；扣案之如附表二編號1所示之行動電話壹支沒收。 
附表二：
編號 物品名稱及數量 備註    1 iPhone6s行動電話1支(序號：000000000000000號) 1、在被告郭承超位於臺中市○區○○路000號6樓之1號住處扣得。 2、供本案販賣毒品所用。    2 晶體1包 檢品編號：B0000000 檢出結果：第三級毒品愷他命（送驗淨重1.8940公克、驗餘淨重1.7725公克） 【衛生福利部草屯療養院110年8月23日草療鑑字第1100800275號鑑驗書（見偵31238號卷第87頁）】    3 標示「Love yourself first」藍色迷彩包裝(內含綠色粉末)6包 ①檢品編號：B0000000至B0000000均檢出第三級毒品4-甲基甲基卡西酮、甲基-N,N-二甲基卡西酮、硝甲西泮及第四級毒品硝西泮 ②檢品編號B0000000（取樣自檢品編號B0000000至B0000000），依檢品成分、外觀、顏色，分別取樣併驗純質淨重，4-甲基甲基卡西酮檢驗前總淨重31.7783公克，純度2.7％，總純質淨重0.8580公克；估算甲基-N,N-二甲基卡西酮、硝甲西泮、硝西泮純度均﹤1％ 【衛生福利部草屯療養院110年8月23日草療鑑字第1100800275號、110年9月7日第0000000000號鑑驗書（見偵31238號卷第87至95頁）】